臺灣苗栗地方法院刑事判決
 110年度易字第346號
公  訴  人  臺灣苗栗地方檢察署檢察官
被      告  李麗玉




上列被告因過失傷害案件，經檢察官提起公訴（110年度調偵字
第249號），本院判決如下：
    主  文
丙○○犯過失傷害罪，處拘役拾日，如易科罰金，以新臺幣壹仟元
折算壹日。
    事  實
一、丙○○飼養犬隻1隻，其明知該犬隻有攻擊他人之可能性，竟
    於民國109年1月12日上午約11時許，在苗栗縣竹南鎮台一己
    線原味檳榔攤內，原應注意其所飼養之犬隻可能因欠缺適當
    之適當防護措施或管束而傷害他人，應採取適當防護措施，
    以防止犬隻攻擊他人之危險發生，而依當時情形又無不能注
    意之情事，竟疏未注意及此，嗣因兒童王〇萱（真實姓名詳
    卷）與丙○○所飼養之犬隻互動時，該犬隻突然撲向王〇萱，
    咬傷其頭部及手部，致王〇萱受有雙側眼眶及左臉頰，左手
    撕裂傷等傷害。
二、案經王〇貴（即王〇萱之母）訴由苗栗縣警察局竹南分局報請
    臺灣苗栗地方檢察署檢察官偵查起訴。
    理  由
壹、程序部分：
    按刑事訴訟法第159條之5規定：「（第1項）被告以外之人
    於審判外之陳述，雖不符前4條之規定，而經當事人於審判
    程序同意作為證據，法院審酌該言詞陳述或書面陳述作成時
    之情況，認為適當者，亦得為證據。（第2項）當事人、代
    理人或辯護人於法院調查證據時，知有第159條第1項不得為
    證據之情形，而未於言詞辯論終結前聲明異議者，視為有前
    項之同意」，其立法意旨在於傳聞證據未經當事人之反對詰
    問予以核實，原則上先予排除，惟若當事人已放棄詰問或未
    聲明異議，基於證據資料愈豐富，愈有助於真實發現之理念
    ，且強化言詞辯論原則，法院自可承認該傳聞證據例外擁有
    證據能力。經查，檢察官、被告未對本院下述其餘所引用之
    證據表示意見，且迄至言詞辯論終結前亦未聲明異議，可認
    為均同意作為證據，本院審酌該等證據之取得過程並無瑕疵
    ，與本案待證事實間復具有相當之關聯性，以之為本案證據
    尚無不當，認為得為本案之證據，是依刑事訴訟法第159條
    之5之規定，均有證據能力。
貳、實體部分：
一、訊據被告丙○○坦承其飼養之犬隻於前揭時地與被害人有所接
    觸之事實，惟矢口否認有何過失傷害犯行，辯稱：伊否認起
    訴事實，伊都有綁起來，是告訴人甲○○帶犬隻大小便後沒綁
    ，當天伊在睡覺，是告訴人甲○○把犬隻放開，每個人都有過
    失，不是全部責任都在伊，伊承認有部分責任，但被害人額
    頭傷口是事先即有跌倒縫針，被害人眼角受傷不是犬隻咬的
    ，被害人手上拿東西挑逗犬隻，3隻犬隻才一直衝向他，錯
    在告訴人、被害人，伊都有綁，是他們把繩子弄掉，大隻的
    伊都有綁，另外兩隻都不會綁，那天伊睡覺前有綁大隻的，
    睡覺起來大隻的就沒有綁了云云（見本院卷第51至53頁、第
    63至68頁）。
二、經查：
  ㈠被告於109年1月12日下午1時許，在苗栗縣竹南鎮台一己線原
    味檳榔攤內，未將所飼養之犬隻置於狗籠關妥、配戴口罩或
    以牽繩繫緊控制，犬隻遂於上開時間、地點，因故與被害人
    有所接觸，而致被害人乙○○遭咬傷，受有雙側眼眶及左臉頰
    、左手撕裂傷等傷害之事實，業經告訴人即證人甲○○於警詢
    證稱：109年1月12日，其當時在原味檳榔攤工作，被害人乙○○在旁邊跟被告所飼養的狗玩，狗突然撲向被害人往頭部攻
    擊，被害人左半邊臉部的肉都快被狗咬下來，其馬上衝去拉
    狗的嘴巴，把狗跟被害人拉開，其自己也被狗咬傷，當下被
    告、阿村及其男友沈志豪也馬上趕來幫忙，立刻將其及被害
    人送往為恭紀念醫院就醫，被告於108年12月中把狗飼養於
    其檳榔攤，平時都是讓狗自由走動，沒有綁至適當安全位置
    ，被告有說狗有攻擊行為的可能性，但仍未將狗綁至適當安
    全位置等語(見110年度偵字第1689號卷第21至26頁)；被害
    人即證人乙○○於警詢證述略稱：其跟狗玩，狗突然咬其臉跟
    手，後來其就被送到醫院，當時現場有嬤嬤、沈志豪叔叔、
    被告跟阿村叔叔等語(見110年度偵字第1689號卷第28至29頁
    )；證人林韋村於警詢證述略稱：其於109年1月12日上午11
    時許，在原味檳榔攤裡的沙發上玩手機，告訴人甲○○的女兒
    乙○○坐在檳榔攤門口吃東西，突然被被告所飼養在檳榔攤裡
    的臘腸狗攻擊咬傷臉部，當時告訴人甲○○馬上將狗從乙○○身
    上拉開，其就送乙○○至為恭醫院就醫，被告所飼養的狗都沒
    有綁起來，平時都是讓狗在檳榔攤裡自由走動，沒有綁至適
    當安全位置，都是讓狗自由活動等語(見110年度偵字第1689
    號卷第31至33頁)；證人沈志豪於警詢證述略稱：其於109年
    1月13日下午1時至原為檳榔攤找其女友甲○○，到達現場後直
    接在檳榔攤裡睡午覺，睡到一半突然聽到甲○○尖叫聲，其醒
    來看查，發現被告所飼養的臘腸狗咬著甲○○女兒乙○○的臉，
    其立馬向前將臘腸狗拉離乙○○，並請其朋友林韋村送乙○○至
    為恭醫院就醫，臘腸狗為被告所有，因為被告在檳榔攤工作
    ，就從高雄將他所飼養的臘腸狗帶來檳榔攤，飼養大約一個
    月，都是被告在飼養及照顧，被告都是讓狗在檳榔攤裡亂跑
    動，因為其也被被告所飼養的臘腸狗咬過，知道狗有攻擊行
    為的可能性，有告知過被告應該將狗綁好，被告沒有將狗綁
    至適當安全位置，因為被告說這樣狗很可憐沒有自由等語(
    見110年度偵字第1689號卷第36至37頁)明確在卷。
  ㈡本院審酌上開證人等就被害人遭咬傷之案發經過，於警詢證
    述之內容大抵一致，且證人甲○○、林韋村、沈志豪前與被告
    間均為朋友關係，彼此間並無任何怨隙，衡情上開證人甲○○
    、林韋村、沈志豪應無設詞攀誣，或虛構事實以陷害被告之
    理，另被害人即證人乙○○僅為4歲餘之兒童，其尚無可能有
    構陷被告之可能，足徵上開證人等警詢證述之內容應堪採信
    ，則證人甲○○所揭指述證人乙○○遭被告飼養之犬隻咬傷，而
    受有前揭事實欄所載傷勢等情，應非子虛；況且有為恭醫療
    財團法人為恭紀念醫院109年2月18日乙種診斷證明書及檢傷
    照片4張(見110年度偵字第1689號卷第39至41頁)、證人乙○○
    個人戶籍資料(見本院卷密封袋)在卷互核。再衡以證人乙○○
    於案發後不久之109年1月12日上午11時26分許，即至為恭紀
    念醫院急診就診，並無延誤就醫之情形，且經診斷受有雙側
    眼眶及左臉頰、左手撕裂傷之傷害，足見告訴人甲○○上開指
    述被害人乙○○遭被告所飼養之犬隻咬傷而受有上開傷勢乙情
    ，即非無據。
  ㈢且據被告警詢時供稱：「（你是否知道你所飼養的狗有攻擊
    行為的可能性？）我知道，我也有跟甲○○說狗有攻擊行為的
    可能性，但他們都說沒有關係」等語（見偵查卷第17頁）；
    於偵查中供稱：「（你所飼養的狗有無攻擊過人？）其中有
    一隻會攻擊人」等語（見偵查卷第62頁背面）；另於本院審
    理中亦供承稱：其當天兩隻小隻犬隻沒有綁，也沒有帶嘴套
    ，其起床後見大隻的犬隻也沒有綁繩；我就有說狗不要去挑
    釁，牠會咬人」等語在卷（見本院卷第67至68頁）；且衡以
    上開證人林韋村、沈志豪於警詢證述之內容，足徵被告當天
    確實未對其飼養之犬隻施以置於狗籠關妥、配戴口罩或以牽
    繩繫緊控制等適當之防護措施無訛。被告上揭於本院審理中
    反覆其詞而一度辯稱其均有以繩繫犬，係告訴人自行解脫繩
    索云云，即屬無據。
　㈢又按飼主應防止所飼養動物無故侵害他人生命、身體、自由
    或財產，動物保護法第7條定有明文。而被告為一思慮成熟
    之成年人，對於上開規定自然無法推諉不知。查被告於上開
    檳榔攤內飼養犬隻，而未以鍊繩牽引，未配戴嘴套或採取其
    他防護措施，可知該犬隻在接近他人之時，將有攻擊他人之
    可能，被告卻未採取相當之防護措施任由該犬隻在上開檳榔
    攤內自由活動，堪認被告就本件之發生有過失明確。又被告
    上揭過失行為致被害人乙○○受有前揭傷勢，足認被告之過失
    行為與被害人乙○○所受前揭傷害間，確具有相當因果關係。
　㈣綜上所述，本案事證明確，被告上開犯行，洵堪認定，應予
    依法論科。
三、核被告所為，係犯刑法第284條第1項前段之過失傷害罪。爰
    審酌被告應注意飼養犬隻需繫繩索及採取防護措施，竟疏未
    注意致所飼養犬隻撲咬被害人乙○○成傷，實有不該，兼衡其
    過失情節、犯後就其有過失責任部分坦承犯行，但迄未彌補
    告訴人及被害人所受損害與其等達成和解之態度、被害人所
    受傷勢程度、告訴人對刑度表達之意見(見本院卷第43頁)，
    被告於審理時自陳高中肄業之智識程度、現營檳榔攤、經濟
    狀況、生活狀況及家庭狀況(見本院卷第69頁)等一切情狀，
    量處如主文所示之刑，併審酌其年齡、職業、收入、社會地
    位等節，依刑法第41條第1 項前段之規定，諭知易科罰金之
    折算標準，並諭知易科罰金之折算標準，以資儆懲。
四、據上論斷，應依刑事訴訟法第299 條第1 項前段，判決如主
    文。
本案經檢察官劉偉誠、蔡明峰提起公訴，檢察官吳宛真到庭執行
職務。
中　　華　　民　　國　　110 　年　　12　　月　　29　　日
                  刑事第一庭  法  官  許蓓雯
　以上正本證明與原本無異。　　　　　　　　　　　　　　　如不服本判決應於收受判決後20日內向本院提出上訴書狀，並應敘述具體理由。其未敘述上訴理由者，應於上訴期間屆滿後20日內向本院補提理由書(均須按他造當事人之人數附繕本)「切勿逕送上級法院」。告訴人或被害人如對本判決不服者，應具備理由請求檢察官上訴，其上訴期間之計算係以檢察官收受判決正本之日期為準。　　　　　　　　　　　　　　　　
                               書記官  蔡孟穎
中　　華　　民　　國　　110 　年　　12　　月　　30　　日
附錄本判決論罪科刑法條全文
中華民國刑法第284條
因過失傷害人者，處1年以下有期徒刑、拘役或10萬元以下罰金
；致重傷者，處3年以下有期徒刑、拘役或30萬元以下罰金。